臺灣高等法院刑事裁定
110年度聲字第872號
聲  請  人  臺灣高等檢察署檢察官
受  刑  人  黃詠璇（原名邱莉容）




上列聲請人因受刑人違反毒品危害防制條例等案件，先後經判決
確定，有二裁判以上，聲請定其應執行之刑（聲請案號：臺灣高
等檢察署110年度執聲字第324號），本院裁定如下：
    主  文
黃詠璇犯如附表所示各罪所處之刑，應執行有期徒刑拾肆年。
    理  由
一、聲請意旨略以：受刑人黃詠璇因違反毒品危害防制條例等數
    罪，先後經判決確定如附表，應依刑法第53條及第51條第5
    款規定，定其應執行之刑，爰依刑事訴訟法第477條第1項之
    規定聲請定應執行之刑等語。
二、經查，受刑人因犯如附表編號1至5所示之罪，先後經判處如
    附表編號1至5所示之刑，均經分別確定在案，且各罪均為裁
    判確定前所犯，有各該刑事判決書附卷可憑。又受刑人所犯
    各罪合於刑法第50條第1項第1款情形，茲據檢察官依受刑人
    就附表所示各罪請求聲請定其應執行之刑（見卷附臺灣桃園
    地方檢察署依102年1月23日修正之刑法第50條調查受刑人是
    否聲請定應執行刑調查表），本院審核認其聲請正當，應依
    法定應執行之刑。
三、按數罪併罰，分別宣告多數有期徒刑者，於各刑中之最長期
    以上，各刑合併之刑期以下，定其刑期，但不得逾三十年，
    刑法第51條第5款定有明文。乃因刑罰之科處，應以行為人
    之責任為基礎，考量人之生命有限，刑罰對被告造成之痛苦
    程度，係以刑度增加而生加乘效果，而非等比方式增加，如
    以實質累加方式執行，刑責恐將偏重過苛，不符現代刑事政
    策及刑罰之社會功能，故透過定應執行刑，採限制加重原則
    ，授權法官綜合斟酌被告犯罪行為之不法與罪責程度、各罪
    彼此間之關聯性（例如數罪犯罪時間、空間、各行為所侵害
    法益之專屬性或同一性、數罪對法益侵害之加重效應等）、
    數罪所反應被告人格特性與傾向、對被告施以矯正之必要性
    等，妥適裁量最終具體應實現之刑罰，以符罪責相當之要求
    。因此，法院於酌定執行刑時，應體察法律恤刑之目的，為
    妥適之裁量，俾符合實質平等原則（最高法院105年度台抗
    字第626號裁定意旨參照）。
四、查受刑人所犯如附表所示各罪，分係施用第一、二級毒品罪
    、販賣第一、二級毒品罪、加重詐欺取財罪，渠等罪質、侵
    害法益、犯罪情節等尚非均同，犯罪時間則集中分布在106
    年12月至107年3月間；並審酌受刑人其犯施用、販賣第一、
    二級毒品、加重詐欺取財罪所反映人格特質之差異，所犯上
    開數罪之犯罪類型之不同，於併合處罰時，其責任非難重複
    之程度有間、實現刑罰經濟的功能，暨數罪對法益侵害並無
    特別加重之必要等總體情狀綜合判斷，依上開最高法院105
    年度台抗字第626號裁定意旨，以及如編號3至4所示之罪，
    曾經本院108年度上訴字第1775號判決定應執行有期徒刑12
    年等一切情狀，在附表所示各罪宣告刑總和之上限等內、外
    部性界限，依刑法第51條第5款規定，定其應執行之刑如主
    文。
據上論斷，應依刑事訴訟法第477條第1項，刑法第50條、第53條
、第51條第5款，裁定如主文。
中　　華　　民　　國　　110 　年　　3 　　月　　5 　　日
                  刑事第十九庭  審判長法　官  曾淑華
                                      法　官  許文章
                                      法　官  陳文貴
以上正本證明與原本無異。
如不服本裁定，應於收受送達後五日內向本院提出抗告狀。
                                      書記官  俞妙樺
中　　華　　民　　國　　110 　年　　3 　　月　　5 　　日
附表
編            號  1 2 3 罪            名    施用第一級毒品罪    施用第二級毒品罪    販賣第二級毒品罪 宣     告     刑  有期徒刑10月 有期徒刑5月 有期徒刑1年4月 （共24次） 犯   罪   日  期  107年3月21日 107年3月21日 106年12月至107年3月間 偵   查   機  關年   度   案  號  桃園地檢107年度毒偵字第2148號 桃園地檢107年度毒偵字第2148號 桃園地檢107年度偵字第7803、17622號 最  後   事實審 法    院 桃園地院 桃園地院 臺灣高院  案    號 107年度審訴字第1188號 107年度審訴字第1188號 108年度上訴字第1775號  判決日期 107年11月28日 107年11月28日 108年8月22日 確  定   判  決 法    院 臺灣高院 臺灣高院 最高法院  案    號 108年度上訴字第308號 108年度上訴字第308號 109年度台上字第4358號  判    決確定日期 108年3月21日 108年2月27日 109年9月9日 是否為得易科罰金之案件           否          是　　　           否 備            註  桃園地檢108年度執字第4938號 桃園地檢108年度執字第4939號 桃園地檢109年度執字第16971號     編號3至4所示之罪，曾經本院108年度上訴字第1775號判決定應執行有期徒刑12年      











編            號  4 5 （以下空白） 罪            名     販賣第一級毒品罪     加重詐欺取財罪  宣     告     刑  有期徒刑5年2月 （共28次） 有期徒刑1年4月  犯   罪   日  期  106年12月至107年3月間 106年12月13日  偵   查   機  關年   度   案  號  桃園地檢107年度偵字第7803、17622號 桃園地檢107年度偵字第8985號等  最  後   事實審 法    院 臺灣高院 臺灣高院   案    號 108年度上訴字第1775號 109年度上訴字第3111號   判決日期 108年8月22日 109年10月29日  確  定   判  決 法    院 最高法院 臺灣高院   案    號 109年度台上字第4358號 109年度上訴字第3111號   判    決確定日期 109年9月9日 109年12月11日  是否為得易科罰金之案件           否          否  備            註  桃園地檢109年度執字第16971號 桃園地檢110年度執字第46號    編號3至4所示之罪，曾經本院108年度上訴字第1775號判決定應執行有期徒刑12年